# 负商誉的处理-求陈版

提问人：liugangqd 时间：2016-10-11 14:46:31
请论坛各位会计界的老师给予指导啊

回答人：chenyiwei
特别是要关注：按此前的方法计算确定的可辨认资产公允价值是否存在超出其可收回金额的问题。不能出现一方面在购买日确认营业外收入，另一方面在年末确认资产减值损失的情况。

回答人：chenyiwei
这里的“复核”主要是对此前计算的各项可辨认净资产于购买日的公允价值进行再次核对确认，包括运用不同来源的信息、不同的估值方法等因素进行复核计算，以佐证或推翻此前计算的公允价值。